【裁判字號】    98,消債更,230
【裁判日期】    990305
【裁判案由】    更生事件
【裁判全文】
臺灣屏東地方法院民事裁定           98年度消債更字第230號
聲  請  人
即 債務 人  甲○○
上列當事人聲請消費者債務清理事件，本院裁定如下：
    主  文
債務人甲○○自中華民國九十九年三月十七日十二時起開始更生
程序。
命司法事務官進行本件更生程序。
    理  由
一、按債務人不能清償債務或有不能清償之虞；且無擔保或無優
    先權之債務總額未逾新臺幣1,200 萬元者，於法院裁定開始
    清算程序或宣告破產前，得向法院聲請更生；又法院開始更
    生程序之裁定，應載明其年、月、日、時，並即時發生效力
    ，消費者債務清理條例（下稱本條例）第3 條、第42條第1
    項、第45條第1 項分別定有明文。次按法院裁定開始更生或
    清算程序後，得命司法事務官進行更生或清算程序，必要時
    得選任律師、會計師或其他適當之自然人或法人一人為監督
    人或管理人，本條例第16條第1 項亦有明文。
二、本件聲請意旨略以：債務人曾於民國（下同）98年2 月17日
    依本條例第151 條第1 項以書面向最大債權金融機構台灣中
    小企業銀行請求與全體無擔保債權金融機構共同協商債務清
    償方案；嗣於98年4 月29日協商成立，就新臺幣（下同）41
    5,385 元之債務，約定自同年5 月10日起，分49期、利率8%
    ，每月應繳金額為10,000元，至全部債務清償為止。惟因尚
    有金融機構轉讓與良京實業股份有限公司之債務約1,248,00
    0 元未參與協商，仍繼續強制執行債務人薪資每月20,000元
    及各項獎金4 分之3 ，致債務人於扣除全家生活開銷及配偶
    柯仙惠名義之房貸後，無法依原訂協商條件按月履行，並非
    主觀上惡意不履行協商，實係客觀上確有不可歸責於債務人
    之事由。又其無擔保或無優先權之債務總額未逾1,200 萬元
    ，亦未經法院裁定開始清算程序或宣告破產，爰向本院聲請
    更生等語。
三、經查，債務人所主張之上開事實，業據其提出與所述相符之
    債權人清冊、財產暨收入狀況說明書、債務人及配偶柯仙惠
    之財政部台灣省南區國稅局96、97年度綜合所得稅各類所得
    資料清單暨財產歸屬資料清單、財團法人金融合徵信中心當
    事人查詢個人資料（信用報告）回覆書、戶籍謄本、土地及
    建物登記謄本，及房貸借據暨授信合約書、借據暨增補契約
    書、屏東縣政府警察局屏東分局薪資明細表、本院98年8 月
    21日屏院惠民執丁字第94執3704號執行命令、協商成立協議
    書暨無擔保債務還款計劃影本等件為證；核債務人96、97年
    度平均每月所得約65,576元（計算式：﹝776,701 ＋797,12
    4 ﹞÷24月），因係配偶柯仙惠房貸連帶保證人需支付每月
    房貸16,573元，固無須負擔父母親及子女之扶養義務，然經
    執行扣薪，如按行政院主計處所公告97年最低生活費用9,82
    9 元計算，所賸餘資金不足以償還協商約定之金額，尚難認
    有可歸責之事由，應堪信實。復債務人就所陳報之全部債務
    1,649,876 元，預先提出願以8 年分、96期，每期17,186元
    之更生方案，計算清償陳報之無擔保及無優先債權債權總金
    額1,649,876 元（實際金額仍應計算並加計至更生裁定准許
    前一日之利息及違約金）之100%，自屬有進行更生程序之可
    能，得藉以妥適調整其與債權人及其他利害關係人之權利義
    務關係，保障債權人之公平受償，並謀求債務人經濟生活之
    更生機會，以健全社會經濟發展。此外，查無債務人有消費
    者債務清理條例第6 條第3 項、第8 條或第46條各款所定駁
    回更生聲請之事由存在，則債務人聲請更生，應屬有據。
四、綜上，債務人聲請更生為有理由，揆諸首開法條規定，爰裁
    定如主文第一項所示，並命司法事務官進行本件更生程序。
中    華    民    國    99    年    3     月    5     日
                      民事庭  法  官  吳思怡
上為正本係照原本作成。
本裁定不得抗告。
本裁定已於99年3月10日下午5時公告。
中    華    民    國    99    年    3     月    10    日
                              書記官  魏慧夷

司法院資訊處製作；財團法人民間司法改革基金會備份。
